臺灣板橋地方法院刑事判決　　　　　　99年度簡上字第1284號
上　訴　人　陳柏安
即　被　告
上列上訴人因傷害案件，不服本院於中華民國99年11月4 日98年
度簡字第8959號第一審刑事簡易判決（起訴書案號：99年度調偵
字第1853號），提起上訴，本院管轄之第二審合議庭判決如下：
    主  文
上訴駁回。
陳柏安緩刑貳年，陳柏安並應依本院99年度附民字第704 號和解
筆錄（如附件）所示方式向被害人邱益來給付新臺幣陸萬元。
    事  實
一、陳柏安於民國99年5 月5 日上午5 時30分許，在址設臺北縣
    土城市（現改制為新北市土城區○○○街5 號之檳榔攤前，
    因不滿前來購買檳榔之邱益來索取牙籤未著竟嘀咕不停，雙
    方因而發生口角，陳柏安遂基於傷害之犯意，徒手毆打邱益
    來左邊臉部側面，致邱益來受有頸椎關節退化術後併骨釘斷
    裂之傷害。嗣經警調閱監視錄影畫面，而查悉上情。
二、案經邱益來訴由臺北縣（現改制為新北市）政府警察局土城
    分局移送臺灣板橋地方法院檢察署檢察官偵查後聲請以簡易
    判決處刑。
    理  由
壹、程序事項：
    本件認定犯罪事實所引用之下列證據資料（包含文書證據等
    ），均非公務員違背法定程序所得，上訴人即被告陳柏安於
    本院審理終結前就下列證據資料之證據能力均表示無意見而
    不爭執，且卷內之文書證據，亦無刑事訴訟法第159 條之4
    之顯有不可信之情況，或不得作為證據之情形，則依刑事訴
    訟法第159 條之5 之規定，本件認定犯罪事實所引用之供述
    證據，均有證據能力，至其餘非屬供述證據部分，查亦無違
    法取得之情事存在，皆具證據能力，合先敘明。
貳、實體事項：
一、上揭犯罪事實，業據被告陳柏安於警詢、檢察官偵查、本院
    準備程序及審理時均供承不諱，核與證人即告訴人邱益來於
    警詢及檢察官偵查時之證述相符合，並有林口長庚醫紀念醫
    院99年5 月7 日驗傷診斷證明書乙紙、監視錄影光碟及翻拍
    照片在卷可資佐證，足認被告自白與事實相符，本案事證明
    確，被告傷害告訴人之犯行已堪認定，應予依法論科。
二、核被告所為，係犯刑法第277 條第1 項之普通傷害罪。
三、原審以被告罪證明確，因而適用刑事訴訟法第449 條第1 項
    前段、第3 項、第454 條第2 項，刑法第277 條第1 項、第
    41條第1 項前段，刑法施行法第1 條之1 之規定，並審酌被
    告年輕氣盛，與被告素不相認識，僅因細故即於公開場所出
    手毆打告訴人，兼衡其犯本罪之動機、目的、手段均殊非可
    取，所為嚴重危害社會治安，且告訴人所受傷勢不輕，惟被
    告犯後坦承犯行，但仍未能與告訴人達成和解等一切情狀，
    量處如主文所示之刑，並諭知易科罰金之折算標準。本院經
    核原審之認事用法均無違誤，量刑亦稱妥適。
四、被告上訴意旨：以國家對犯罪人發動刑罰，是為了除去犯罪
    人的危險性格，預防再犯，本案係告訴人先行於公開場合辱
    罵被告，告訴人行為並非不可非難，被告並非由於內在不良
    性格而導致犯罪，事後被告因心生悔意而希望與告訴人達成
    和解，再者被告父親因故入監服刑，母親業已死亡，被告以
    打臨時工為生，收入有限，又必須照顧尚未成年的妹妹，生
    活著實困苦，請求判處被告最輕之刑云云。惟按量刑輕重，
    係屬事實審法院得依職權自由裁量之事項，苟已斟酌刑法第
    57 條 各款所列情狀而未逾越法定刑度，不得遽指為違法（
    最高法院72年度臺上字第6696號、75年度臺上字第7033號判
    例參照）。又在同一犯罪事實與情節，如別無其他加重或減
    輕之原因，下級審量定之刑，亦無過重或失輕之不當情形，
    則上級審法院對下級審法院之職權行使，原則上應予尊重，
    亦有最高法院85年度臺上字第2446號裁判意旨可資參酌。是
    以依上所述，被告請求判處較輕之刑，為無理由，應予駁回
    。
五、末查，被告前未曾因故意犯罪受有期徒刑以上刑之宣告，此
    有臺灣高等法院被告前案紀錄表乙份在卷可參，其因一時衝
    動，致罹刑典，衡其犯後頗有悔意，並與告訴人達成和解，
    此有本院於100 年1 月4 日之和解筆錄可參，可見被告於經
    歷此次科刑教訓後，確已知所警惕，未來當無再犯可能，前
    開對其所宣告之刑，應以暫不執行為適當，爰依刑法第74條
    第1 項第1 款之規定，併予宣告緩刑2 年，以啟自新。並依
    同法第74條第2 項第3 款規定，諭知其應向被害人邱益來依
    如附件之和解筆錄所示方式給付新臺幣6 萬元。
六、據上論斷，應依刑事訴訟法第455 條之1 第1 項、第3 項、
    第364 條、第368 條，刑法第74條第1 項第1 款、第2 項3
    款，判決如主文。
本案經檢察官簡志祥到庭執行職務。
中    華    民    國    100   年    1     月    18    日
                  刑事第三庭審判長法  官  樊季康
                                  法  官  連雅婷
                                  法  官  陳伯厚
上列正本證明與原本無異。
不得上訴。
                                  書記官  高建華
中    華    民    國   100    年    1     月    20    日